臺灣臺中地方法院刑事判決　　　　　　　　　　　　　九十三年度訴字第八八三號
　　公　訴　人　臺灣臺中地方法院檢察署檢察官
　　被　　　告　乙○○
右列被告因違反槍砲彈藥刀械管制條例案件，經檢察官提起公訴（九十三年度偵字第
一一一四號），本院判決如左：
    主  文
乙○○未經許可持有可發射子彈具有殺傷力之改造手槍，處有期徒刑壹年捌月，併科
罰金新台幣拾萬元，罰金如易服勞役，以新台幣玖佰元（即銀元參佰元）折算壹日；
扣案之改造手槍貳枝（槍枝管制編號：0000000000號、00000000
00號，各含彈匣壹個）、制式子彈伍顆均沒收。
    事  實
一、乙○○曾於民國（下同）八十七年五月二十日因違反麻醉藥品管理條例案件，經
    本院判處有期徒刑三月確定，於八十七年六月二十六日執行完畢（不構成累犯）
    ，仍不知悔改，其明知未經許可不得非法持有具有殺傷力之改造手槍及制式子彈
    ，竟於九十三年一月二日上午十一時許，在台中市○○路與太原北路口收受真實
    姓名、年籍不詳，綽號「小高」之成年男子所交付具有殺傷力之仿貝瑞塔改造手
    槍（槍枝管制編號：0000000000號，含彈匣一個）及具有殺傷力之仿
    克拉克手槍一把（槍枝管制編號：0000000000號，含彈匣一個）、制
    式子彈七顆，而無故持有之，並於同日下午十三時三十分許，在台中縣太平市○
    ○路九號「新光黃昏市場」前廣場，為警當場查獲，並扣得其持有之前開改造手
    槍二把（均含彈匣一個）、子彈七顆（其中二顆於送鑑驗已試射，僅餘彈殼）。
二、案經台中縣警察局報請台灣台中地方法院檢察署檢察官偵查起訴。
    理  由
一、訊據被告乙○○固坦承於前開時地持有過前揭扣案手槍、子彈等情不諱，惟矢口
    否認有何違反槍砲彈藥刀械管制條例犯行，辯稱：係綽號「小高」之成年男子要
    伊轉交該包裝有槍彈之物品，但伊沒有打開來看，不知道裡面是違禁物云云。
二、惟查：
    （一）、被告乙○○於本案查獲前二日曾與「小高」、「小龍」在台中縣太平市
            ○○路之加油站附近見面，業據被告於本院審理時自承不諱，核與查獲
            本案之員警即證人丙○○到庭結證稱：伊跟監被告數日，被告曾經在台
            中縣太平市○○路之加油站附近出現等語相符，是以綽號「小高」之人
            既已於案發前二日與「小龍」見面，直接將東西交付給「小龍」即可，
            焉須在當日又約被告出來，再要求被告於案發當日轉交東西給「小龍」
            ，所辯顯與常情有違，且倘確有前開轉交物品之情形，衡情被告當會詢
            明何以「小高」不直接交付該物品予「小龍」，並查問該轉交之物品，
            究屬何物，否則何以要大費週章請被告轉交？是以被告對於從「小高」
            處所取得之物品係違禁物，應早在收取前即已知悉。
    （二）、「小高」於交付扣案物品時，曾告知被告要向「小龍」拿取新台幣八萬
            元現金，業據被告於偵審時自承在卷，是該物品顯係貴重物品，倘被告
            拿到扣案物品之前不知道是違禁物，惟依據小高前開收取金錢之表示，
            被告於收取該包扣案物品後，衡情亦應會打開觀看其內究屬何物。
    （三）、另被告於案發當日上午十一時三十分許，業已取得該扣案物品，並據被
            告自承在卷，而該扣案物品雖用包包裝著，但包包不大，重量約有半公
            斤到一公斤左右，而且摸起來是硬的，包包掉落在現場時，包包的拉鍊
也已經拉了一點點，亦據前揭證人丙○○到庭另結證明確，則依被告持
            有該裝有槍彈之包包歷時二個小時之久以觀，倘被告未打開查看內裝何
            物，即是明知該物品為槍彈無誤。
    （四）、再本案係警方之線民甲１（真實姓名年籍詳卷內密封袋）向警察檢舉被
            告擁槍自重而經警察跟監查獲，扣案之槍彈確定是被告拿出來的，伊有
            親眼看到，業據秘密證人甲１到庭結證明確，核與證人丙○○到庭結證
            情節相符。
    （五）、此外復有仿貝瑞塔改造手槍（槍枝管制編號：0000000000號
            ，含彈匣一個）及具有殺傷力之仿克拉克手槍一把（槍枝管制編號：0
            000000000號，含彈匣一個）、制式子彈七顆（其中二顆經試
            射）扣案可證，上開手槍、子彈等物，經內政部警政署刑事警察局鑑驗
            結果，認為手槍部分為具有殺傷力之改造手槍，子彈七顆均具殺傷力，
            亦有該局九十三年三月四日刑鑑字第０九三００二六八四四號鑑驗通知
            書一紙附卷可稽。
    （六）、綜上所述，被告於收受持有上開物品之際，應已知悉該物品係屬槍彈違
            禁物，至堪認定，其所為前開辯解，顯與事理相悖，不足採信，本案事
            證明確，被告犯行堪以認定。
三、被告未經許可持有具殺傷力之改造手槍犯行，係犯槍砲彈藥刀械管制條例第十一
    條第四項之未經許可寄持有發射子彈具有殺傷力之改造手槍罪；其未經許可持有
    制式子彈犯行，係犯槍砲彈藥刀械管制條例第十二條第四項之未經許可持有子彈
    罪；其以一行為同時觸犯上開二罪名，為想像競合犯，應從一重之未經許可，持
    有可發射子彈具有殺傷力之改造手槍罪處斷。爰審酌被告有違反麻醉藥品管理條
    例、賭博及違反著作權法之前科紀錄，犯罪動機為受人之託轉交、非法持有槍枝
    、子彈對於社會之危害、持有之數量不多及犯後飾詞狡辯，態度不佳等一切情狀
    ，量處如主文所示之刑，並就併科罰金部分諭知易服勞役之折算標準。扣案之具
    有殺傷力之仿貝瑞塔改造手槍（槍枝管制編號：0000000000號，含彈
    匣一個）及具有殺傷力之仿克拉克手槍一把（槍枝管制編號：00000000
    00號，含彈匣一個）、制式子彈五顆（原扣案之制式子彈七顆，其中二顆，業
    經試射後僅餘空彈殼，不予宣告沒收）均屬違禁物，皆應依刑法第三十八條第一
    項第一款之規定，予以宣告沒收。
據上論斷，應依刑事訴訟法第二百九十九條第一項前段，槍砲彈藥刀械管制條例第十
一條第四項、第十二條第四項，刑法第十一條前段、第五十五條、第四十二條第二項
、第三十八條第一項第一款，罰金罰鍰提高標準條例第二條，判決如主文。
中      華        民      國      九十三      年    十一    月    九    日
                              臺灣臺中地方法院刑事第九庭
                                審判長法  官  黃  文  進
                                      法  官  陳  思  成
                                      法  官  陳  如  玲
右正本證明與原本無異。
如不服本判決，應於判決送達後十日內向本院提出上訴狀，上訴於臺灣高等法院臺中
分院( 須附繕本 )。
                                      書記官
中      華        民      國      九十三      年    十一    月    九    日
附錄論罪法條
槍砲彈藥刀械管制條例第十一條第四項：未經許可，持有、寄藏或意圖販賣而陳列第
一項所列槍砲者，處一年以上七年以下有期徒刑，併科新台幣七百萬元以下罰金。
槍砲彈藥刀械管制條例第十二條第四項：未經許可，持有、寄藏或意圖販賣而陳列子
彈者，處五年以下有期徒刑，併科新台幣三百萬元以下罰金。
